【裁判字號】    99,審訴,353
【裁判日期】    990331
【裁判案由】    毒品危害防制條例
【裁判全文】
臺灣桃園地方法院宣示判決筆錄         99年度審訴字第353號
公  訴  人  臺灣桃園地方法院檢察署檢察官
被      告  甲○○
指定辯護人  本院公設辯護人林銘宏
上列被告因違反毒品危害防制條例案件（起訴案號：99年度毒偵
緝字第28號），於中華民國99年3 月31日下午5 時許，在本院第
十四法庭宣示判決，出席職員如下：
          法  官   鍾雅蘭
          書記官   石曉芸
法官起立朗讀判決主文、犯罪事實要旨、處罰條文，及告以上訴
限制、期間並提出上訴狀之法院，且諭知記載其內容：
一、主  文：
    甲○○施用第一級毒品，處有期徒刑壹年；又施用第二級毒
    品，處有期徒刑陸月。應執行有期徒刑壹年月。
二、犯罪事實要旨：
    甲○○前於民國87年間因施用毒品案件，經臺灣板橋地方法
    院（以下簡稱板橋地院）以87年度毒聲字第303 號裁定送觀
    察、勒戒後，因認有繼續施用毒品傾向，再經板橋地院以87
    年度毒聲字第728 號裁定令入戒治處所施以強制戒治，復經
    板橋地院裁定停止戒治，於87年12月29日停止戒治併付保護
    管束出所，嗣經板橋地院以88年度毒聲字第2966號裁定撤銷
    停止戒治，於88年10月6 日強制戒治期滿執行完畢，並經臺
    灣板橋地方法院檢察署檢察官以88年度戒毒偵字第87號為不
    起訴處分確定；復於前揭強制戒治執行完畢後5 年內，即於
    89年間再因施用第一、二級毒品案件，經板橋地院以89年度
    毒聲字第1986號裁定令入戒治處所施以強制戒治，嗣經板橋
    地院以90年度毒聲字第399 號裁定停止戒治，於90年2 月13
    日停止戒治併付保護管束出所，迄90年3 月14日保護管束期
    滿，未經撤銷停止戒治，視為強制戒治執行完畢，該次施用
    第一、二級毒品犯行並經板橋地院分別以89年度訴字第704
    號判決判處有期徒刑8 月、以89年度簡字第62號判決判處有
    期徒刑4 月確定；繼於92年間因連續施用第二級毒品案件，
    經本院以93年度易字第334 號判決判處有期徒刑6 月確定，
    於94年2 月19日期滿執行完畢。於92年間復因持有第二級毒
    品案件，經本院以94年度桃簡字第155 號判決判處有期徒刑
    4 月確定，於95年7 月1 日期滿執行完畢。另有下列犯行：
    (一)於92年間因連續施用第一級毒品案件，經臺灣高等法院以
    93年度上訴字第1970號判決判處有期徒刑1 年4 月，嗣經最
    高法院以95年度台上字第4959號判決駁回上訴確定；(二)於95
    年間因施用第二級毒品案件，經板橋地院以95年度簡字3250
    號判決判處有期徒刑6 月，嗣經板橋地院以95年度簡上字第
    466 號判決駁回上訴確定；(三)於95年間因施用第二級毒品犯
    行，經板橋地院以96年度簡字第582 號判決判處有期徒刑4
    月確定，上開(一)(二)(三)罪嗣經板橋地院以96年度聲減字第6966
    號裁定分別減為有期徒刑8 月、3 月、2 月，並合併定其應
    執行刑為有期徒刑1 年確定；(四)於94年間因違反公司法案件
    ，經臺灣臺北地方法院（以下簡稱臺北地院）以96年度訴字
    第1318號判決判處有期徒刑6 月，減為有期徒刑3 月確定，
    上開業經減刑後之(一)(二)(三)(四)罪，嗣經臺北地院以97年度聲字
    第1049號裁定定其應執行刑為有期徒刑1 年2 月確定；(五)於
    96年間又因施用第一、二級毒品及持有第二級毒品等案件，
    經臺灣臺東地方法院以96年度訴字240 號判決分別判處有期
    徒刑1 年、8 月、6 月，分別減為有期徒刑6 月、4 月、3
    月後，定其應執行刑為有期徒刑1 年確定，並與上開應執行
    刑有期徒刑1 年2 月接續執行，於97年12月29日縮刑假釋併
    付保護管束出監，迄98年2 月13日保護管束期滿未經撤銷假
    釋，其未執行之刑，以已執行論。(六)又於96年間，又因恐嚇
    取財案件，經臺灣臺北地方法院以98年度訴緝字第79號判決
    判處有期徒刑4 月確定。（惟上開所犯各罪中，因(五)(六)之罪
    刑可合併定應執行刑，於本案尚不構成累犯）。詎其猶不知
   悔 改，復基於施用第一級毒品海洛因及第二級毒品甲基安非
    他命（起訴書均稱安非他命，本院應予更正）之犯意，於98
    年8 月1 日被查獲前之某時，在臺北縣三重市信義公園廁所
    內，分別以抽香煙之方式施用海洛因及以吸食器燒烤之方式
    施用甲基安非他命各1 次。嗣因其另涉毒品案件遭通緝，於
    98年8 月1 日凌晨4 時許，在臺北縣三重市○○街7 巷17號
    前為警緝獲，警方並採集其尿液送驗，結果呈鴉片類及安非
    他命類陽性反應，始查悉上情。
三、處罰條文：
    毒品危害防制條例第10條第1 項、第2 項，刑法第11條前段
    ，第51條第5 款。
四、協商判決除有刑事訴訟法第455 條之4 第1 項第1 款於本訊
    問程序終結前，被告撤銷協商合意或檢察官撤回協商聲請者
    ；第2 款被告協商之意思非出於自由意志者；第4 款被告所
    犯之罪非第455 條之2 第1 項所定得以協商判決者；第6 款
    被告有其他較重之裁判上一罪之犯罪事實者；第7 款法院認
    應諭知免刑或免訴、不受理者情形之一，及違反同條第2 項
    「法院應於協商合意範圍內為判決；法院為協商判決所科之
    刑，以宣告緩刑或2 年以下有期徒刑、拘役或罰金為限」之
    規定者外，不得上訴。
五、如有前述例外得上訴之情形，又不服本件判決，得自收受判
    決送達後10日內，向本院提出上訴書狀，上訴於第二審法院
    。
中    華    民    國    99    年     3    月    31    日
                        刑事庭  法  官  鍾雅蘭
                                書記官  石曉芸
以上正本證明與原本無異。
                                書記官  石曉芸
中    華    民    國    99    年     3    月    31    日
附錄本案論罪科刑法條：
毒品危害防制條例第10條
施用第一級毒品者，處6月以上5年以下有期徒刑。
施用第二級毒品者，處3年以下有期徒刑。

司法院資訊處製作；財團法人民間司法改革基金會備份。
